【裁判字號】    99,交聲,716
【裁判日期】    990818
【裁判案由】    聲明異議
【裁判全文】
臺灣彰化地方法院交通事件裁定         99年度交聲字第716號
原處分機關    交通部公路總局臺中區監理所彰化監理站
異  議  人
即受處分人    甲○○
上列異議人即受處分人因違反道路交通管理處罰條例案件，對於
交通部公路總局臺中區監理所彰化監理站99 年6月30日彰監四字
第裁64-AEY586933號處分不服，聲明異議，本院裁定如下：
    主  文
異議駁回。
    理  由
一、原處分機關略以：異議人即受處分人甲○○於民國99年6月
    15日12時10分許，在臺北市○○路與和平西路路口處，其因
    「駕駛執照業經註銷仍駕駛小型車」違規，經警查獲後逕行
    舉發，嗣經原處分機關於99年6月30日依道路交通管理處罰
    條例第21條第1項第4款之規定，以彰監四字第裁64-AEY5869
    33號裁決書，裁處異議人罰鍰新臺幣（下同）玖仟元並扣繳
    駕駛執照之處分。
二、異議意旨略以：本人在台北天水路之停車費20元，因沒接到
    單子而被註銷駕駛執照，請求撤銷原處分云云。
三、按受處分人不服公路主管機關所為之處罰，得於接到裁決書
    之翌日起二十日內，並得依法扣除在途期間，向管轄地方法
    院聲明異議，道路交通管理處罰條例第87條第1項及道路交
    通案件處理辦法第12條分別定有明文。再依司法院所發布之
    「法院訴訟當事人在途期間標準」第4條第1項第2款規定，
    道路交通案件處理辦法第十二條規定交通案件聲明異議之在
    途期間扣除，依下列規定辦理：一、居住於臺灣地區者：（
    二）當事人非居住於處罰機關所在之鄉、鎮、市（包括縣轄
    市、省轄市及院轄市），但居住於受理聲明異議案件法院之
    管轄區域者，依本標準第二條第一款中之「地方法院在途期
    間」欄所載日數，扣除在途期間。此為交通異議事件之程序
    規定，為聲明異議之合法要件，受處分人之聲明異議自須合
    於此項程序規定，法院始得受理為實體之審查。又交通法庭
    認聲明異議不合法律上之程式，且無從補正者，應以裁定駁
    回之，道路交通案件處理辦法第18條亦有規定。再按違反道
    路交通管理事件統一裁罰基準及處理細則第5條規定：處理
    違反道路交通管理事件，有關文書送達之程序，依行政程序
    法之規定。送達，於應受送達人之住居所、事務所或營業所
    為之，但在行政機關辦公處所或他處會晤應受送達人時，得
    於會晤處所為之，行政程序法第72條第1項規定明確。
四、查本件前因原處分機關於95年1月25日以彰監四字第裁64-1A
    0000000號裁決書裁處異議人「(一)罰鍰新臺幣壹仟貳佰元
    整，罰鍰限於95年2月24日前繳納。(二)上開罰鍰逾期不繳
    納之處分：(1)自95年2月25日起易處吊扣駕駛執照2個月，
    並限於95年3月11日前繳送。(2)95年3月11日前未繳送駕駛
    執照者，自95年3月12日起易處吊銷，並逕行註銷駕駛執照
    。(3)駕駛執照吊（註）銷後，自95年3月12日起一年內不得
    重新考領駕駛執照。」之處分，既已於95年1月26日合法送
    達異議人之戶籍地址（彰化市○○里○○鄰○○路61巷16號）
    ，有送達證書影本、遷徙紀錄資料查詢結果各1紙在卷可佐
    ，則異議人固辯稱未收到通知單云云，雖遍觀卷內無此資料
    可供比對，惟異議人既因前件違規而致駕駛執照遭註銷，即
    應於前件交通違規事件之聲明異議期間，應自95年1月26日
    （即送達翌日）起算20日，加計因異議人設址於彰化市○○
    里○○鄰○○路61巷16號之在途期間2日後，算至95年2月17日
    即告屆滿，異議人竟遲至99年6月30日始向原處分機關聲明
    異議，有異議人提出之聲明異議狀及其上收文章戳在卷可佐
    ，是異議人就裁決書之處分聲明異議，顯已逾前開法定之異
    議期間，揆諸前揭說明，本件聲明異議亦於法不合，實屬有
    據。再者，本件既因前件違規而遭原處分機關於95年3月15
    日易處逕註，有違規查詢報表附卷可稽，是故異議人於前件
    合法送達裁決書時，即知悉其違規事項 (未繳停車費)，而
    應於前件聲明異議期間提出異議，而非於本件違規時之聲明
    異議期間再來異議，此乃當然之理，毋庸置喙，異議人辯稱
    未收到通知單云云，難認可採。
五、從而，異議人駕駛執照既經註銷，而於前述時地駕駛車牌號
    碼CH-2717號自小客車之違規事實甚明，是原處分機關依道
    路交通管理處罰條例第21條第1項第4款規定，裁處異議人9,
    000元，並扣繳駕照，核無違誤，本件異議為無理由，應予
    駁回。
據上論斷，應依道路交通案件處理辦法第19條，裁定如主文。
中    華    民    國    99    年    8    月  18   日
                  交通法庭   法  官   吳俊螢
以上正本證明與原本無異。
如不服本裁定應於送達後5日內向本院提出抗告狀。（須附繕本
）
中    華    民    國    99    年    8    月  18  日
                             書記官   顧嘉文

司法院資訊處製作；財團法人民間司法改革基金會備份。
